【裁判字號】    99,上易,1255
【裁判日期】    990608
【裁判案由】    竊盜
【裁判全文】
臺灣高等法院刑事判決                99年度上易字第1255號
上  訴  人
即  被  告  甲○○
上列上訴人因竊盜案件，不服臺灣士林地方法院99年度審易字第
548號，中華民國99 年5月3日第一審判決（起訴案號：臺灣士林
地方法院檢察署99年度偵字第2960號），提起上訴，本院判決如
下：
    主  文
上訴駁回。
    理  由
一、按不服地方法院之第一審判決而上訴者，應向管轄第二審之
    高等法院為之。上訴書狀應敘述具體理由。上訴書狀未敘述
    上訴理由者，應於上訴期間屆滿後20日內補提理由書於原審
    法院，逾期未補提者，原審法院應定期間先命補正。第二審
    法院認為上訴書狀未敘述理由或上訴有第362條前段之情形
    者，應以判決駁回之。但其情形可以補正而未經原審法院命
    其補正者，審判長應定期間先命補正。刑事訴訟法第361條
    、第367條，分別定有明文。所謂不服第一審判決之具體理
    由，必係依據卷內既有訴訟資料或提出新事證，指摘或表明
    第一審判決有何採證認事、用法或量刑等足以影響判決本旨
    之不當或違法，而構成應予撤銷之具體事由，始克當之（例
    如：依憑證據法則具體指出所採證據何以不具證據能力，或
    依憑卷證資料，明確指出所為證據證明力之判斷如何違背經
    驗、論理法則）；倘僅泛言原判決認定事實錯誤、違背法令
    、量刑失之過重或輕縱，而未依上揭意旨指出具體事由，或
    形式上雖已指出具體事由，然該事由縱使屬實，亦不足以認
    為原判決有何不當或違法者（例如：對不具有調查必要性之
    證據，法院未依聲請調查亦未說明理由，或援用證據不當，
    但除去該證據仍應為同一事實之認定），皆難謂係具體理由
    ，俾與第二審上訴制度旨在請求第二審法院撤銷、變更第一
    審不當或違法之判決，以實現個案救濟之立法目的相契合，
    並節制濫行上訴（最高法院97年度臺上字第892號判決參照
    ）。是以上訴人之上訴書狀或補提之上訴理由書，雖有敘述
    上訴理由，惟並未具體敘述第一審判決有上述違法、不當情
    形，即與未敘述具體理由無異，其所為上訴，即不符合上訴
    之法定要件。
二、被告即上訴人甲○○不服原審判決，僅謂：原審量刑過重云
    云。
三、本院查：
  (一)原審依被告甲○○於警偵詢、原審準備程序及審理時坦承不
    諱（偵卷第3頁至第6頁、第43頁至第44頁，原審卷第15頁、
    第18頁至第19頁），核與證人即被害人員工簡嘉靚於警詢時
    陳述、偵查中及原審審理時證述雅登欣公司設在臺北市士林
    區○○○路93巷2弄5號1樓之辦公室於晚間6時後即無人留守
    居住，該公司員工於民國98 年4月23日上午到公司上班時，
    發現公司遭人剪斷後方鐵窗後侵入屋內行竊，屋內一扇玻璃
    門亦遭打破，失竊物品為現金新臺幣7萬元及 BENQ廠牌筆記
    型電腦1台等物之遭竊情節相符（偵卷第7頁至第8頁、第45
    頁至第46頁，原審卷第15頁至第16頁）；又員警於上開竊案
    發生後據報前往現場勘查，在該公司內之辦公室玻璃門碎片
    上、辦公桌旁地板上分別採得可疑血跡3枚，經送DNA型別鑑
    驗後，證實檢出之DNA-STR型別與甲○○之DNA-STR型別相符
    ，亦有臺北市政府警察局士林分局刑事案件現場勘察紀錄表
    、刑案現場勘察報告、現場圖各1份、現場勘察照片影本19
    張及臺北市政府警察局98年11月5日編號000000000C26號鑑
    驗書等件在卷可按（偵卷第28頁、第11頁至第14頁、第15頁
    、第16頁至第25頁、第9頁至第10頁），因認被告自白與事
    實相符，被告犯行堪以認定，並以被告所為，係犯刑法第32
    1條第1項第2款、第3款之攜帶兇器，毀壞門扇及毀越安全設
    備竊盜罪。另敘明起訴書雖認被告犯行尚該當同條第1款之
    於夜間侵入有人居住之建築物竊盜罪嫌，惟因證人簡嘉靚結
    證稱本案被告行竊地點為公司，下午6時下班後即無人在該
    處居住看守明確，堪認該處非屬有人居住之建築物，原審經
    審酌被告正值盛年，不思循正當途徑獲取財物，且明知其仍
    在前所犯竊盜罪之緩刑期內，卻以攜帶兇器、毀越安全設備
    及毀壞門扇方式行竊，足認其未有悔悟之心且品行不佳，本
    案之行竊手段對他人生命、身體安全所生危害非輕，惟其犯
    後坦承犯行，雖未能與被害人達成民事和解及賠償被害人所
    受損害，並考量其犯罪之動機、目的、竊得財物之價值，兼
    衡其智識程度等一切情狀，復參酌公訴人之求刑，量處有期
    徒刑8月。經核原判決證據取捨、證明力判斷及量刑之考量
    於法均無不合，從形式上觀察，其認事用法並無任何違誤之
    處，量刑亦無何明顯違反比例原則之不當。
  (二)被告即上訴人甲○○上訴意旨雖稱，原審量刑過重云云。然
    按刑事審判旨在實現刑罰權之分配的正義，故法院對有罪被
    告之科刑，應符合罪刑相當之原則，使輕重得宜，罰當其罪
    ，以契合社會之法律感情，此所以刑法第57條明定科刑時應
    審酌一切情狀，尤應注意該條所列10款事項以為科刑輕重之
    標準，俾使法院就個案之量刑，能斟酌至當。而「量刑輕重
    係屬事實審法院得依職權自由裁量之事項，苟已斟酌刑法第
    57條各款所列情狀而未逾越法定刑度，不得遽指為違法」（
    最高法院72年度臺上字第6696號判例參照）。原審對被告甲
    ○○量刑時，已詳加審酌如上（原判決第4頁第3行至第12行
    ），並指明量刑係考量被告在竊盜緩刑期內、本案犯罪手段
    對他人生命、身體安全所生危害非輕等情，經審已詳敘量刑
    依據，揆諸上揭判例及首揭判決意旨，即難謂被告即上訴人
    甲○○本件上訴所持理由，屬具體理由。
  (三)綜上，被告即上訴人甲○○上訴未依據卷內既有訴訟資料，
    具體指出或表明原判決有何採證、認事、用法、量刑等足以
    影響判決本旨之不當或違法，其上訴理由自形式上觀察，核
    非足以動搖原判決，與刑事訴訟法第361條第2項所稱「具體
    理由」，尚非相當，其上訴為不合法律上之程式，且無須再
    行命其補正，爰由本院不經言詞辯論，逕予駁回。
四、據上論斷，應依刑事訴訟法第367條前段、第372條，判決如
    主文。
中    華    民    國    99    年    6     月    8     日
                  刑事第九庭  審判長法  官  陳貽男
                                    法  官  周盈文
                                    法  官  詹駿鴻
以上正本證明與原本無異。
不得上訴。
                                    書記官  梁淑時
中    華    民    國   990    年    6     月    9     日

司法院資訊處製作；財團法人民間司法改革基金會備份。
